【裁判字號】    97,財管,84
【裁判日期】    971014
【裁判案由】    指定遺產管理人
【裁判全文】
臺灣彰化地方法院民事裁定  97年度財管字第84號
聲  請  人  台中商業銀行股份有限公司
法定代理人  丙○○
第  三  人  乙○○
上列聲請人聲請指定被繼承人甲○○遺產管理人事件，本院裁定
如下：
    主  文
指定乙○○（女，民國○○年○ 月○ 日生，身分證統一編號：Ｚ000
000000號，住彰化市○○里○○街212 巷9 弄19號）為被繼承人
甲○○（男，民國○○年○○月○○日生，身分證統一編號：Ｚ0000000
00號，生前住彰化市○○里○○街212 巷4 弄18號，於民國93年
10月30日死亡）之遺產管理人。
准對被繼承人甲○○之繼承人為承認繼承之公示催告。被繼承人
甲○○之繼承人，應自前項公示催告最後登載新聞紙之日起壹年
內承認繼承，上述期限屆滿，無繼承人承認繼承時，被繼承人甲
○○之遺產，於清償債權並交付遺贈物後，如有賸餘即歸屬國庫
。
聲請程序費用新台幣壹仟元由被繼承人甲○○之遺產中負擔。
    理  由
一、按繼承開始時，繼承人有無不明，而無親屬會議或親屬會議
    未於1 個月內選定遺產管理人者，利害關係人得聲請法院選
    任遺產管理人，並由法院依公示催告程序，定6 個月以上之
    期限，公告繼承人，命其於期限內承認繼承，又先順序繼承
    人均拋棄其繼承權者，準用關於無人承認繼承之規定，民法
    第1177條、第1178條第1 項、第2 項、第1176條第6 項規定
    甚明。
二、本件聲請意旨略以：鈞院97年度執辛字第19486 號被繼承人
    甲○○欠負聲請人債權尚未清償，聲請人於民國97年6 月13
    日聲請執行被繼承人甲○○所有不動產，惟被繼承人甲○○
    於93年10月30日死亡，經聲請人向鈞院家事法庭查詢，得知
    被繼承人甲○○之配偶及第一順位全體繼承人均已拋棄繼承
    ，又被繼承人甲○○係大陸地區來台榮民，其二、三、四順
    位繼承人均不明，其親屬會議並未於1 個月內選定遺產管理
    人，致聲請人對上開遺產無法行使權利。而乙○○為被繼承
    人甲○○之長女，亦為本案債務人，除與被繼承人甲○○關
    係密切，另應對被繼承人甲○○之債權債務關係及財產狀況
    有一定暸解，因此為保障聲請人之權益，爰依法聲請指定乙
    ○○為其遺產管理人等語，並提出本院92年度執辛字第5079
    號債權憑證影本、土地及建物登記謄本、本院93年度繼字第
    931 號函影本、戶籍謄本為證，經核無訛，自堪信為真實，
    且核與上開法條尚無不合，聲請人之主張堪信屬實。
四、又乙○○為被繼承人甲○○之長女，51年1 月3 日生，其與
    被繼承人甲○○關係密切，且同為本件借款之借款人，衡情
    對被繼承人甲○○之債權債務關係應較他人清楚，且年紀又
    非老邁，應堪勝任遺產管理之務。綜上，本院認聲請人請求
    選任乙○○為被繼承人甲○○之遺產管理人應為適當，爰依
    聲請人所請裁定如主文所示。
五、依非訟事件法第157條裁定如主文。
中    華    民    國    97    年    10    月    14    日
                    家事法庭    法  官  游秀雯
以上正本係照原本作成。
如對本裁定抗告須於裁定送達後10日內向本院提出抗告狀。
中    華    民    國    97    年    10    月    14    日
                                書記官  謝志鑫


司法院資訊處製作；財團法人民間司法改革基金會備份。
